【裁判字號】    98,附民,128
【裁判日期】    981020
【裁判案由】    請求賠償損害
【裁判全文】
臺灣彰化地方法院刑事附帶民事訴訟判決
                                     98年度附民字第128號
原      告  乙○○
                    號
被      告  甲○○
                    （現於台灣彰化監獄彰化分監執行中）
上列被告因民國98年度訴字第944號贓物案件，經原告提起附帶
民事訴訟，請求損害賠償事件，本院判決如下︰
    主  文
被告應給付原告新台幣貳拾萬元，及自民國九十八年七月十五日
起至清償日止，按週年利率百分之五計算之利息。
本判決得假執行。
    事實及理由
一、原告主張：
    原告於民國（下同）97年12月7日23時許，在彰化縣永靖鄉
    ○○村○○路○段134巷39號農地失竊4棵二葉松，係遭不明
    竊賊所竊取，然被告甲○○明知此為贓物，竟以每棵新台幣
    （下同）2,000 元至5,000元之價格向竊賊買受，並種植於
    彰化縣溪州鄉○○村○○段428-17地號土地（下簡稱A區）
    、溪州鄉○○村○○段地號不詳土地（下簡稱B區）。嗣經
    警於98年2月4日查獲甲○○收受贓物，並於A區查獲編號87
    、88、於B區查獲編號59之樹木，係原告所失竊。然因種植
    二葉松之季節不對，導致全數枯死，原告損失慘重。爰依民
    法第184條第1項侵權行為法律關係，請求被告賠償原告財產
    損害等語。並聲明：被告應給付原告20萬元及自起訴狀繕本
    送達被告翌日起至清償日止，按年息5%計算之利息。訴訟費
    用由被告負擔。原告願供擔保請准宣告假執行。
二、被告則辯稱：對原告四棵二葉松價值20萬元乙事不爭執。並
    聲明：原告之訴駁回。
三、得心證之理由：
（一）查原告上開主張，為被告所不爭執。按附帶民事訴訟之判
      決，應以刑事訴訟判決所認定之事實為據，刑事訴訟法第
      500條前段定有明文。本件被告收受贓物之事實，有被告
      於刑事案件中之自白、A區編號87、88【黑松】二葉松現
      場照片（98年偵字第1407號卷第81頁）、B區編號59【黑
      松】二葉松照片（同上卷第110頁）、盧昭元（乙○○之
      子）97年12月9日報案警訊筆錄、失竊現場四處遭挖取之
      痕跡、97年12月9日13時31分報案紀錄表（彰化縣警察局
      員林分局員警分偵字第0980004682號警卷第6-8、26頁）
      、乙○○98年2月12日警訊筆錄中指認、贓物認領保管單
      、指認現場照片（同上警卷第4-5、20-23頁）等可資佐證
      ，並據本院以98年度訴字第944號刑事判決審認明確，而
      被告所犯收受贓物罪，經本院判處被告有期徒刑4月在案
      ，此有該刑事判決在卷可稽，是原告上開主張，足認為真
      正。
（二）按因故意或過失，不法侵害他人之權利者，負損害賠償責
      任。故意以背於善良風俗之方法，加損害於他人者亦同，
      民法第184條定有明文。本件被告故買原告失竊之贓物，
      又未善加照顧，導致樹木枯死，則原告依侵權行為損害賠
      償之規定，請求被告負財產上之損害賠償之責，於法即屬
      有據，應予准許。兩造對於四棵樹木價值20萬元乙事不爭
      執，故認原告請求損害賠償20萬元，應屬有理由。
（三）末按給付無確定期限者，債務人於債權人得請求給付時，
      經其催告而未為給付，自受催告時起，負遲延責任。其經
      債權人起訴而送達訴狀，或依督促程式送達支付命令，或
      為其他相類之行為者，與催告有同一之效力，民法第229
      條第2項定有明文。而遲延之債務，以支付金錢為標的者
      ，債權人得請求依法定利率計算之遲延利息；應負利息之
      債務，其利率未經約定，亦無法律可據者，週年利率為百
      分之五，亦為民法第233條第1項、第203條所明定。原告
      請求被告賠償其損害，係以支付金錢為標的，而侵權行為
      之損害賠償請求權於行為時即已發生，但其給付無確定期
      限，依上開規定，自應以被告收受本件刑事附帶民事訴訟
      起訴狀繕本翌日起負遲延責任，則原告請求被告應給付自
      起訴狀繕本送達翌日即98年7月15日起，至清償日止，按
      年息5%計算之法定遲延利息，洵為正當，應予准許。
四、本判決所命被告給付之金額未逾50萬元，依刑事訴訟法第
    491條第10款準用民事訴訟法第389條第1項第5款之規定，應
    依職權宣告假執行，則原告陳明願供擔保請准宣告假執行，
    即無必要。
五、本件為刑事附帶民事訴訟，依法無庸繳納裁判費，且訴訟程
    序中，兩造並無其他訴訟費用之支出，爰不另為訴訟費用負
    擔之諭知，附此敘明。
六、本件事證已臻明確，兩造其餘攻擊防禦及證據調查，均與本
    案之判斷不生影響，自勿庸一一審酌論列，亦此敘明。
據上論結，本件原告之訴為有理由，依刑事訴訟法第502條第2項
、第491條第10款，民事訴訟法第389條第1項第5款，判決如主文
。
中    華    民    國    98    年    10   月    20    日
                  刑事第四庭  審判長法官  姚銘鴻
                                    法官  游秀雯
                                    法官  葉明松
以上正本證明與原本無異。
如不服本件判決，應於判決送達後十日內向本院提起上訴狀（須
附繕本）本判決非對於刑事訴訟之判決有上訴時不得上訴。
中    華    民    國    98    年    10   月    20    日
                              書  記  官  施秀青


司法院資訊處製作；財團法人民間司法改革基金會備份。
